臺灣臺中地方法院刑事裁定
110年度單禁沒字第614號
聲  請  人  臺灣臺中地方檢察署檢察官
被      告  陳立哲




上列聲請人因被告違反毒品危害防制條例案件，聲請單獨宣告沒
收（110年度聲沒字第454號、109年度毒偵字第4442號、110年度
毒偵字第2626號），本院裁定如下：
    主    文
扣案如附表編號1、2所示之物，均沒收銷燬之。
    理    由
一、聲請意旨略以：被告陳立哲基於施用第二級毒品甲基安非他
    命之犯意，為下列犯行：（一）於民國109年5月14日凌晨2
    時許，在臺中市○區○○○○街000號之蜜雪兒汽車旅館内，以將
    甲基安非他命置於玻璃球内燒烤吸食其所生煙霧之方式，施
    用第二級毒品甲基安非他命1次。嗣被告於109年5月14日下
    午2時45分許，行經臺中市北區進化北路與梅川東路交岔路
    口時為警攔查，並扣得被告主動交付之第二級毒品甲基安非
    他命2包(毛重共計3.25公克），並經被告同意採集其尿液送
    驗，結果呈安非他命、甲基安非他命陽性反應，始查悉上情
    。 (二）於109年7月15日某時，在臺中市○區○○路0段000號
    北海大飯店6樓605室，以將甲基安非他命放入玻璃球燒烤方
    式，施用第二級毒品甲基安非他命1次。嗣被告因另案為警
    於109年7月15日上午7時50分許，在上址内執行搜索，當場
    扣得第二級毒品甲基安非他命1包（毛重2.44公克）及吸食
    器1組，並徵得被告同意採集其尿液送驗，結果呈安非他命
    、甲基安非他命陽性反應，始查悉上情。被告另因施用第二
    級毒品案件，經本院以109年度簡上字第398號裁定令入法務
    部○○○○○○○○附設勒戒處所施以觀察、勒戒，認無繼續施用毒
    品之傾向，於110年8月31日釋放出所，本案被告2次施用第
    二級毒品犯行，均係在執行上開觀察、勒戒裁定前，自應為
    上開觀察、勒戒效力所及，已生矯治之成效，而認無繼續施
    用毒品之傾向，並由臺中地方檢察署檢察官以109年度毒偵
    字第4442號、110年度毒偵字第2626號為不起訴處分確定。
    查上開扣案毒品送鑑驗後，均含第二級毒品甲基安非他命成
    分，分別有衛生福利部草屯療養院109年5月27日草療鑑字第
    1090500415號鑑驗書及109年7月30日草療鑑字第1090700488
    號鑑驗書等在卷足憑，為違禁物品，爰依刑法第40條第2項
    、毒品危害防制條例第18條第1項前段（原聲請書贅載刑法
    第38條第1項，應予刪除）規定，聲請單獨宣告沒收銷燬等
    語。
二、按違禁物或專科沒收之物得單獨宣告沒收；查獲之第一、二
    級毒品，不問屬於犯罪行為人與否，均沒收銷燬之，刑法第
    40條第2項及毒品危害防制條例第18條第1項前段分別定有明
    文。
三、經查：
　(一)被告陳立哲前因另案施用第二級毒品犯行，經本院以109
      年度簡上字第398號裁定送觀察、勒戒後，認無繼續施用
      毒品傾向，於110年8月31日執行完畢釋放，而本案被告於
      109年5月14日、109年7月15日2次施用第二級毒品犯行，
      均係在執行上開觀察、勒戒裁定前所犯，為該次觀察、勒
      戒程序效力所及，而經臺灣臺中地方檢察署檢察官以109
      年度毒偵字第4442號、110年度毒偵字第2626號為不起訴
      處分確定等情，有上開刑事裁定、不起訴處分書各1份在
      卷可稽，並經本院核閱相關偵查案卷無訛。　　
　(二)而該案扣押如附表編號1、2所示之物，經分別送請衛生福
      利部草屯療養院鑑驗結果，均檢出含有第二級毒品甲基安
      非他命成分，有衛生福利部草屯療養院109年5月27日草療
      鑑字第1090500415號、109年7月30日草療鑑字第10907004
      88號鑑驗書各1份在卷可考（見109年度毒偵字第1692號卷
      第115頁、見109年度毒偵字第2539號卷第165頁），是足
      認上開扣案物品確屬毒品危害防制條例第2條第2項第2款
      所稱之第二級毒品，為違禁物無訛，聲請人聲請宣告沒收
      銷燬，並無不合，應予准許。而用以盛裝上述扣案甲基安
      非他命之外包裝袋3個，因無法析離，仍有極微量之甲基
      安非他命殘留，自應併予宣告沒收銷燬之。至鑑驗耗損之
      甲基安非他命，既已滅失，爰不另行諭知沒收銷燬。另非
      在聲請意旨所指同案109年7月15日所查扣被告持有之吸食
      器1組，既不在聲請範圍內，其是否係屬應予宣告沒收銷
      燬之物，即非本院得予審酌，併此敘明。　　
四、依刑事訴訟法第455條之36第2項，毒品危害防制條例第18條
    第1項前段，刑法第11條、第40條第2項，裁定如主文。
中    華    民    國    110    年    11     月   19   日
                  刑事第五庭    法  官  黃龍忠
以上正本證明與原本無異。
如不服本裁定，應於收受送達後5日內向本院提出抗告狀。（應
附繕本）
                                書記官  華鵲云
中    華    民    國    110    年    11     月   19   日
附表：
編號 扣案物品  鑑驗結果         備註 1 透明結晶2包（含包裝袋2個） 總毛重：3.25公克 (送驗單位指定鑑驗1包，編號一) 驗前淨重：1.2157公克 驗餘淨重：1.2112公克 鑑驗結果：檢出第二級毒品甲基安非他命 （109年5月14日扣案） 衛生福利部草屯療養院109年5月27日草療鑑字第1090500415號鑑驗書(見109毒偵1692號卷第115頁) 2 透明結晶1包（含包裝袋1個） 毛重：2.44公克 驗前淨重：1.9964公克 驗餘淨重：1.9851公克 鑑驗結果：檢出第二級毒品甲基安非他命 （109年7月15日扣案） 衛生福利部草屯療養院109年7月30日草療鑑字第1090700488號鑑驗書(見109毒偵2539號卷第165頁)